---
title: "Installer le package R ecpaysage2"
slug: "installecp2"
author: "Jean-Pierre Rossi"
date: 2019-08-29T21:13:14-05:00
categories: ["R"]
tags: ["package R", "landscape", "ecpaysage2"]
---

```{r setup, include=FALSE}
knitr::opts_chunk$set(collapse = TRUE)
```

Le package `ecpaysage2` a été développé spécialement pour l'école chercheur intitulée ["Paysage et santé des plantes : Analyser, comprendre et modéliser les processus écologiques en jeu"](http://jobs.inra.fr/Evenements/Ecole-chercheurs-paysage).

Le package contient des données qui seront utilisées durant l'école ainsi qu'une vignette fournissant des informations utiles.

Ce billet explique comment installer le package à partir du site [R-Forge](https://r-forge.r-project.org/)

Dans la console R tapez :

```{r, eval=FALSE}
install.packages("ecpaysage2", repos="http://R-Forge.R-project.org")
```

Après avoir chargé `ecpaysage2` vous aurez accès à la vignette en tapant :

```{r, eval=FALSE}
library(ecpaysage2)
vignette(package="ecpaysage2")
vignette('ecpaysage2_intro')
```


